臺灣臺中地方法院刑事裁定
111年度聲字第1333號
聲  請  人  臺灣臺中地方檢察署檢察官
受  刑  人  王柏凱




上列聲請人因受刑人數罪併罰有二裁判以上，聲請定其應執行之
刑（111年度執字第4241號、111年度執聲字第979號），本院裁
定如下：
    主  文
甲○○所犯如附表所示之罪所處之刑，應執行有期徒刑參年肆月。
    理  由
一、聲請意旨略以：受刑人甲○○因違反毒品危害防制條例等案件
    ，先後經判決確定如附表，符合數罪併罰之要件，應依刑法
    第53條及第51條第5款規定定其應執行之刑，爰依刑事訴訟
    法第477條第1項規定聲請裁定等語。
二、按數罪併罰，有2裁判以上者，依刑法第51條規定，定其應
    執行之刑；宣告多數有期徒刑者，於各刑中之最長期以上，
    各刑合併之刑期以下，定其刑期。但不得逾30年，刑法第53
    條、第51條第5款分別定有明文。次按裁判確定前犯數罪者
    ，併合處罰之。但有下列情形者，不在此限。一、得易科罰
    金之罪與不得易科罰金之罪。二、得易科罰金之罪與不得易
    服社會勞動之罪。三、得易服社會勞動之罪與不得易科罰金
    之罪。四、得易服社會勞動之罪與不得易服社會勞動之罪。
    前項但書情形，受刑人請求檢察官聲請定應執行刑者，依第
    51條規定定之，刑法第50條亦有明文。復按有二個裁判以上
    ，經定其執行刑後，又與其他裁判併合而定其執行刑者，前
    定之執行刑當然失效，仍應以原來宣告之數個刑罰計算，而
    不以當時該數罪所定應執行刑為計算之基準（最高法院59年
    台抗字第367號判例要旨可資參照）。又按法律上屬於自由
    裁量事項，尚非概無法律性之拘束，在法律上有其外部界限
    及內部界限。前者法律之具體規定，使法院得以具體選擇為
    適當裁判，此為自由裁量之外部界限。後者法院為自由裁量
    時，應考量法律之目的，法律秩序之理念所在，此為自由裁
    量之內部界限。法院為裁判時，二者均不得有所踰越。在數
    罪併罰而有二裁判以上，應定其應執行刑之案件，法院所為
    刑之酌定，固屬自由裁量事項，然對於法律之內、外部界限
    ，仍均應受其拘束（最高法院92年度台非字第187號、94年
    度台非字第21號判決意旨可資參照）。
三、經查，受刑人甲○○因違反如附表所示之毒品危害防制條例等
    罪，經本院先後判處如附表所示之罪刑，並分別確定在案，
    有如附表所示之判決書及受刑人之臺灣高等法院被告前案紀
    錄表各1份在卷可憑。而受刑人所犯如附表編號1至2所示之
    罪所處之刑，不得易科罰金且不得易服社會勞動；如附表編
    號3所示之罪所處之刑，不得易科罰金然得易服社會勞動，
    屬於刑法第50條第1項但書之情形，茲聲請人依同法第50條
    第2項規定，經受刑人之請求向本院提出定應執行刑之聲請
    ，有受刑人甲○○於民國111年4月14日提出之臺灣臺中地方檢
    察署刑法第50條第1項但書案件是否請求定應執行刑調查表1
    份在卷可稽，本院審認核屬正當。又受刑人所犯如附表編號
    1至2所示之罪，經本院以110年度訴字第2090號判決定應執
    行刑有期徒刑3年2月確定，依上開裁判意旨，本院應受裁量
    權內部界限之拘束，於本件定應執行刑時，自不得逾有期徒
    刑3年6月之範圍。復依最高法院刑事大法庭110年度台抗大
    字第489號裁定意旨，本院函知受刑人得於文到3日內就本件
    定應執行刑具狀陳述意見，惟迄今未見回覆，有本院函文、
    本院送達證書及收狀、收文資料查詢清單各1份在卷可憑（
    見本院卷第21-27頁），已給予受刑人陳述意見之機會。爰
    參酌受刑人所犯之罪名、手法、相隔時間及侵害法益等一切
    具體情狀，合併定其應執行刑為如主文所示。
據上論斷，應依刑事訴訟法第477條第1項，刑法第50條第2項、
第53條、第51條第5款，裁定如主文。
中　　華　　民　　國　　111 　年　　6 　　月　　30　　日
                  刑事第七庭  法  官  王怡蓁
上正本證明與原本無異。
如不服本裁定，應於送達後五日內，向本院提出抗告狀。
                              書記官  黃雅青
中　　華　　民　　國　　111 　年　　7 　　月 　　4　　日
附表：受刑人甲○○定應執行刑案件一覽表　　　
編      號  1 2 3 罪      名  毒品危害防制條例  毒品危害防制條例  藥事法（第83條第1項轉讓偽藥罪） 宣  告  刑  有期徒刑2年10月 有期徒刑2年10月 有期徒刑4月 犯 罪 日 期  110年7月2日 110年8月14日至8月15日 110年4月29日 偵查(自訴)  機關年度案號  臺灣臺中地方檢察署110年度偵字第26263號、110年度少連偵字第513號、110年度偵字第21834號、第26265號、26654號、26655號、26656號 臺灣臺中地方檢察署110年度偵字第26263號、110年度少連偵字第513號、110年度偵字第21834號、第26265號、26654號、26655號、26656號 臺灣臺中地方檢察署110年度少連偵字第486號   最後 事實審 法  院 臺灣臺中地方法院 臺灣臺中地方法院  臺灣臺中地方法院  案  號 110年度訴字第2090號 110年度訴字第2090號 110年度訴字第2184號  判  決 日  期 111年2月17日 111年2月17日 111年2月17日 確定 判決  法  院 臺灣臺中地方法院 臺灣臺中地方法院  臺灣臺中地方法院  案  號 110年度訴字第2090號 110年度訴字第2090號 110年度訴字第2184號  判決確定日期 111年3月14日 111年3月14日 111年3月15日 是否為得易科罰金、易服社會勞動之案件  均否 均否 不得易科罰金，得易服社會勞動  備       註  臺灣臺中地方檢察署 111年度執字第4098號 臺灣臺中地方檢察署 111年度執字第4098號 臺灣臺中地方檢察署 111年度執字第4241號   編號1至2經本院以110年度訴字第2090號判決定應執行刑有期徒刑3年2月，於111年3月14日確定